臺灣臺北地方法院刑事判決　　　　　　　96年度訴字第1590號
公　訴　人　臺灣臺北地方法院檢察署檢察官
被　　　告　甲○○
　　　　　　 　　　（現另案於臺灣臺北監獄執行中）
上列被告因違反毒品危害防制條例案件，經檢察官提起公訴（96
年度毒偵字第2531號、第2622號），嗣被告於準備程序中就被訴
事實為有罪之陳述，經告以簡式審判之旨，並聽取當事人之意見
後，經本院合議庭裁定以簡式審判程序審理，判決如下：
    主  文
甲○○施用第一級毒品，累犯，處有期徒刑捌月，減為有期徒刑
肆月，扣案之海洛因壹包（淨重零點零伍公克）沒收銷燬之，包
裝袋壹只沒收之；又施用第一級毒品，累犯，處有期徒刑捌月。
應執行有期徒刑拾月，扣案之海洛因壹包（淨重零點零伍公克）
沒收銷燬之，包裝袋壹只沒收之。
    事  實
一、甲○○前於民國93年間，因妨害公務等案件，經本院以92年
    度簡字第2347號判處有期徒期3月、拘役20日確定，於93年8
    月1日縮刑期滿執行完畢，又曾犯施用毒品罪，經本院先後
    裁定施以施以觀察勒戒及強制戒治，於95年9月15日執行戒
    治完畢釋放，並由臺灣臺北地方法院檢察署檢察官處分不起
    訴在案。詎其仍不知悔改，於前開強制戒治執行完畢釋放後
    5 年內，分別基於施用第一級毒品海洛因之犯意，於96年1
    月7日晚間11時許及同年6月18日某時許，在位於臺北縣中和
    市○○路127巷8弄14號5樓住處內，施用第一級毒品海洛因2
    次。嗣先於96年1月9日中午12時許，經其同意搜索後，為警
    於臺北市○○區○○路232號前查獲，並扣得其所有之第一
    級毒品海洛因1包（淨重0.05公克），又因其係定期通知調
    驗之毒品調驗人，於96年6月19日中午12時16分許，前往臺
    北市政府警察局文山第二分局報到，經警採集其尿液送驗後
    呈鴉片類陽性反應，始悉上情。
二、案經臺北市政府警察局萬華分局及文山第二分局報告臺灣臺
    北地方法院檢察署檢察官偵查起訴。
    理  由
一、本件被告甲○○所犯為毒品危害防制條例第10條第1項之罪
    ，核屬刑事訴訟法第273條之1第1項所定死刑、無期徒刑、
    最輕本刑為3年以上有期徒刑以外之罪，亦非高等法院管轄
    之第一審案件，而被告於本院行準備程序中就被訴事實為有
    罪之陳述，經告知被告簡式審判程序之旨並聽取當事人意見
    後，本院合議庭裁定由受命法官獨任進行簡式審判程序，合
    先敘明。
二、上揭犯罪事實，業據被告甲○○坦承不諱，並有扣案之第一
    級毒品海洛因1包可佐。扣案之海洛因1包經鑑定結果，含第
    一級第6項毒品海洛因成分，淨重0.05公克，有法務部調查
    局96年2月19日調科壹字第09623014150號函可憑，其2次為
    警採尿後經送臺灣尖端先進生技醫藥股份有限公司檢驗結果
    ，均呈嗎啡陽性反應，有臺北市政府警察局偵辦毒品案件尿
    液檢體委驗單、應受尿液採驗人尿液檢體採集送驗紀錄表、
    臺灣尖端先進生技醫藥股份有限公司96年1月24日、96年7月
    25 日之濫用藥物檢驗報告各1紙在卷足憑，足徵被告任意性
    自白核與事實相符，應堪採信。又被告前於94年間，因施用
    毒品案件，經本院94年度聲戒字第149號裁定送強制戒治後
    ，認無繼續施用毒品之傾向，於95年9月15日停止其處分釋
    放，經臺灣臺北地方法院檢察署檢察官於95年10月17日以95
    年度戒毒偵字第153號為不起訴處分確定等情，有臺灣高等
    法院被告前案紀錄表在卷可參，綜上，被告前因施用毒品案
    件，經送強制戒治停止其處分釋放後，5年內再犯本件施用
    毒品犯罪事證明確，犯行洵堪認定，應予依法論科。
三、核被告甲○○所為，均係犯毒品危害防制條例第10條第1項
    施用第一級毒品罪。其持有海洛因之低度行為，為施用海洛
    因之高度行為所吸收，不另論罪。又被告所犯2次施用第一
    級毒品罪之犯意各別，行為互殊，應分論併罰。被告曾於93
    年間，因妨害公務等案件，經本院分別判處有期徒期3月、
    拘役20日，甫於93年8月1日縮刑期滿執行完畢，有臺灣高等
    法院被告前案紀錄表在卷可按，其受有期徒刑執行完畢，5
    年內再犯本件最重本刑為有期徒刑以上之罪，均為累犯，各
    應依刑法第47條第1項規定加重其刑。爰審酌被告前已因施
    用毒品令入勒戒處所觀察、勒戒及強制戒治，猶不能斷絕毒
    癮而一再施用，顯見其自制力薄弱，惟其施用毒品僅屬自殘
    行為，對於他人之法益尚無直接之侵害，及其犯後坦承犯行
    ，態度尚稱良好等一切情狀，分別量處如主文所示之刑，並
    定其應執行刑。又被告於96年1月7日施用毒品時係在96年4
    月24日以前，且其本案宣告刑為有期徒刑1年6月以下，爰依
    中華民國96年罪犯減刑條例第2條第1項第3款、第7條之規定
    ，減其宣告刑二分之一，並與不應減刑之罪之宣告刑，定其
    應執行刑。至扣案之海洛因1包（淨重0.05公克）為被告所
    有，自應依毒品防制條例第18條第1項前段之規定沒收銷燬
    ，又扣案之海洛因送鑑定時，經鑑定機關取用鑑驗之部分，
    已非違禁物，爰不予以宣告沒收之，附此敘明。另包裹上開
    海洛因之包裝袋1個，係用於包裹毒品，防止其裸露、潮濕
    ，便於攜帶施用，屬被告所有，供其施用毒品所用之物，又
    此等物品本質上尚可供其他用途使用，並非專供施用毒品之
    器具，應依刑法第38條第1項第2款之規定，宣告沒收之。
據上論斷，應依刑事訴訟法第273條之1第1項、第299條第1項前
段，毒品危害防制條例第10條第1項、第18條第1項前段，刑法第
11條前段、第47條第1項、第51條第5款、第38條第1項第2款，中
華民國96年罪犯減刑條例第2條第1項第3款、第7條、第11條，判
決如主文。
本案經檢察官楊冀華到庭執行職務。
中　　華　　民　　國　　96　　年　　12　　月　　12　　日
　　　　　　　　  刑事第七庭    法　官　徐淑芬
以上正本證明與原本無異。
如不服本判決，應於判決送達後10日內向本院提出上訴狀（應抄
附繕本）。
                                書記官  廖純瑜
中　　華　　民　　國　　96　　年　　12　　月　　12　　日
附錄本案論罪科刑法條全文：
毒品危害防制條例第10條
施用第一級毒品者，處 6 月以上 5 年以下有期徒刑。
施用第二級毒品者，處 3 年以下有期徒刑。
